最　高　行　政　法　院　裁　定
　　　　　　　　　　　　　94年度裁字第02070號
上　訴　人　甲○○
　　　　　　乙○○○
　　　　　　肯盛股份有限公司
代　表　人　丙○○
共　　　同
訴訟代理人　李耀魁
被 上 訴人　桃園縣政府稅捐稽徵處
代　表　人　丁○○
上列當事人間因地價稅事件，上訴人對於中華民國92年12月31日
臺北高等行政法院91年度訴字第4512號判決，提起上訴，本院裁
定如下：
    主  文
上訴駁回。
上訴審訴訟費用由上訴人負擔。
    理  由
一、按當事人依行政訴訟法第243條第1項規定，以高等行政法院
    判決有不適用法規或適用法規不當為上訴最高行政法院之理
    由時，其上訴狀或理由書應有具體之指摘，並揭示該法規之
    條項或其內容。若係成文法以外之法則，應揭示該法則之意
    旨。倘為司法院解釋、或本院之判例，則應揭示該判解之字
    號或其內容。上訴狀或理由書如未依此項方法表明者，即難
    認為已對高等行政法院判決之違背法令有具體之指摘，其上
    訴自難認為合法。
二、本件上訴人甲○○及乙○○○等所有坐落於楊梅鎮○○○段
    及崩坡段老窩小段193之2地號等74筆土地 (下稱系爭土地)
    ，原編定為農業用地，已提供上訴人肯盛股份有限公司 (下
    稱肯盛公司)經營楊梅高爾夫球場，上訴人認該土地符合土
    地稅法第18條第1項第2款體育場所用地之規定，應按千分之
    十課徵地價稅，被上訴人以上訴人於90年11日6日提出申請
    時，已逾土地稅法第41條：申請地價稅適用特別稅率，土地
    所有權人應於該期地價稅開徵40日前提出申請之規定，而否
    准其申請，仍依一般稅率核課上開土地90年度地價稅，上訴
    人甲○○應繳納新台幣 (下同)2,214,116元；上訴人乙○○
    ○應繳納2,330,844元，上訴人不服，循序提起行政訴訟，
    經臺北高等行政法院91年度訴字第4512號判決駁回，上訴人
    復對原判決提起上訴。
三、上訴意旨略以：上訴人於89年10月9日提出之申請函主旨固
    係載明「申請89年度地價稅率改按特別稅率計徵」等語，遭
    被上訴人否准。但該否准之行政處分經上訴人行政救濟迄90
    年期地價稅開徵日前仍未確定，上訴人於90年期即無再行申
    請適用特別稅率之必要。原審未查明系爭土地89年期地價稅
    是否終局適用優惠稅率，即率以90年期未依限申請為由，駁
    回上訴人之訴，與土地稅法第41條規定有違云云。
四、查原判決係以上訴人89年10月9日向被上訴人申請系爭土地
    89年度適用土地稅法第18條規定之特別稅率，惟經被上訴人
    審認上訴人未依補正期限提出開放許可證明文件，而否准渠
    等前開申請，故不符土地稅法第41條第1項後段：「．．．
    前已核定而用途未變更者，以後免再申請。」之規定。上訴
    人如認系爭土地90年度地價稅得適用特別稅率，仍應依前揭
    土地稅法第41條第1項前段規定，另行提出申請。而上訴人
    就系爭土地90年度地價稅得適用特別稅率，並未於該年度地
    價稅開徵40日前即90年9月22日前提出申請，上訴人係於90
    年11月6日始申請改依特別稅率計徵系爭土地90年度地價稅
    ，認上訴人已逾最後申請期限90年9月22日，而不得適用特
    別稅率課徵，而駁回上訴人之訴。茲上訴人仍執詞主張其90
    年期無再行申請適用特別稅率之必要，被上訴人應實體審認
    有無優惠稅率之適用，係其個人一己之見，而對於原判決以
    上訴人就系爭土地90年度地價稅申請適用特別稅率，未於開
    徵40日前提出申請，維持被上訴人依一般稅率課徵系爭土地
    90年度地價稅，究竟有何不適用法規或適用法規不當，並未
    具體指摘，依首揭說明，其上訴為不合法，應予駁回。
五、依行政訴訟法第249條第1項前段、第104條、民事訴訟法第
    95條、第78條、第85條第1項前段，裁定如主文。
中    華    民    國    94    年    9    月    29     日
                  第四庭審判長法  官　趙　永　康
                              法  官　鄭　淑　貞
                              法  官　黃　淑　玲
                              法  官　侯　東　昇
                              法  官　林  文  舟
以  上  正  本  證  明  與  原  本  無  異
中    華    民    國    94    年    9    月    30     日
　　　　　　　　　　　　　　　書記官　阮　桂　芬
